【裁判字號】    92,訴,319
【裁判日期】    920630
【裁判案由】    違反毒品危害防制條例
【裁判全文】
臺灣屏東地方法院刑事判決                          九十二年度訴字第三一九號
    公  訴  人  臺灣屏東地方法院檢察署檢察官
    被      告  甲○○
右列被告因違反毒品危害防制條例案件，經檢察官提起公訴（九十二年度毒偵字第一
八八號），本院判決如左：
    主  文
甲○○連續施用第一級毒品，累犯，處有期徒刑捌月，扣案之海洛因參小包（淨重零
點肆壹公克、包裝重零點柒公克）及摻有海洛因糖粉壹小包（海洛因淨重零點零陸公
克，包裝重零點貳參公克），沒收銷燬；又連續施用第二級毒品，累犯，處有期徒刑
陸月；應執行有期徒刑壹年，扣案之海洛因參小包（淨重零點肆壹公克、包裝重零點
柒公克）及摻有海洛因糖粉壹小包（海洛因淨重零點零陸公克，包裝重零點貳參公克
），沒收銷燬。
    事  實
一、甲○○於民國八十四年間曾犯肅清煙毒條例等罪，分別經本院判處有期徒刑三年
    六月及四月確定，一部執行後於八十六年二月五日假釋，其後又經撤銷假釋，於
    八十八年六月二十二日入監執行殘刑，九十年六月二十二日執行完畢。八十七年
    間，並曾因施用毒品案件，經臺灣高雄地方法院裁定移送觀察、勒戒及強制戒治
    ，於八十八年七月十三日戒治期滿，經臺灣高雄地方法院檢察署檢察官於同年九
    月十日，以八十八年度戒毒偵字第一七二號、一七三號處分不起訴處分確定，猶
    不思悔悟；復基於概括犯意，自九十年底某日起至九十二年一月十九日止，連續
    在屏東縣新園鄉新園村媽姐三巷二十九號住處及新園國小等地，施用第一毒品海
    洛因及第二級毒品安非他命，平均約每日施用一次，嗣於九十二年一月十九日下
    午三時許，在屏東縣新園新東村新開巷六十八號處為警查獲，扣得海洛因三小包
    及摻有海洛因糖粉一小包。
二、案經屏東縣警察局屏東分局報請臺灣屏東地方法院檢察署檢察官偵查起訴。
    理  由
一、右揭事實，業經被告甲○○自白不諱，被告尿液經檢驗結果，甲基安非他命及嗎
    啡均呈陽性反應，並屏東縣衛生局煙毒及麻醉藥品類委託檢驗結果通知書（九十
    二年一月二十九日屏縣衛檢六字第九二○○四二號）及長榮大學九十二年五月二
    十七日確認報告各一份在卷可稽；此外，復有扣案之海洛因三小包（淨重○．四
    一公克、包裝重○．七公克，法務部調查局九十二年三月四日，調科壹字第二四
    ○○○二四七九號鑑定通知書參照）及摻有海洛因糖粉壹小包（淨重○．○六公
    克、包裝重○．二三公克，法務部調查局九十二年二月十九日，調科壹字第二四
    ○○○二四六四號鑑定通知書參照）可資佐證，足認被告之自白與事實相符。
二、被告於八十七年間曾因施用毒品案件，經臺灣高雄地方法院裁定移送觀察、勒戒
    及強制戒治，八十八年七月十三日戒治期滿，由臺灣高雄地方法院檢察署檢察官
    於八十八年九月十日，以八十八年度戒毒偵字第一七二號、一七三號處分不起訴
    處分確定等情，有臺灣高等法院被告全國前案紀錄表、臺灣屏東地方法院檢察署
    刑案資料查註紀錄表及檢察官不起訴處分書在卷可按，事證明確，被告二犯施用
    毒品之事實，堪以認定。
三、查海洛因、安非他命分別為毒品危害防制條例第二條第二項第一款、第二款所規
    定之第一級、第二級毒品，核被告所為，係犯同條例第十條第一項之施用第一級
    毒品罪及同條第二項之施用第二級毒品罪。被告施用毒品期間持有第一級、第二
    級毒品之低度行為，均為施用之高度行為所吸收，不另論罪；先後多次施用第一
    級、第二級毒品犯行，時間緊接，罪名與犯罪構成要件相同，顯均係基於概括犯
    意反覆為之，均應依連續犯規定以一罪論，並加重其刑；被告於八十四年間曾犯
    肅清煙毒條例等罪，分別經本院判處有期徒刑三年六月及四月確定，一部執行後
    於八十六年二月五日假釋，其後又經撤銷假釋，於八十八年六月二十二日入監執
    行殘刑，九十年六月二十二日執行完畢，有臺灣高等法院被告全國前案紀錄表可
    資查考，五年內再犯本件有期徒刑以上之罪，應依累犯規定加重其刑，並遞加之
    ；其所犯二罪間，犯意各別，罪名不同，應分論併罰。公訴人起訴雖僅論及被告
    於九十二年一月十五日，在屏東縣新園鄉新園村媽姐三巷二十九號住處施用第一
    、二級毒品，惟因被告其餘犯行與公訴人起訴之犯罪事實有裁判上一罪之連續關
    係，本院自可一併審究，併此敘明。爰審酌被告犯罪之動機、目的、施用毒品時
    間、次數及事後坦承全部犯行、態度良好等一切情狀，分量處如主文所示之刑，
    並定其應執行刑。扣案之海洛因三小包（淨重○．四一公克、包裝重○．七公克
    ）及摻有海洛因糖粉一小包（海洛因淨重○．○六公克，包裝重○．二三公克）
    ，併依毒品危害防治條例第十八條第一項前段規定，沒收銷燬之。
四、據上論斷，應依刑事訴訟法第二百九十九條第一項前段，毒品危害防治條例第十
    條第一項、第二項、第十八條第一項前段，刑法第十一條前段、第四十七條、第
    五十六條、第五十一條第五款判決如主文。
中      華      民      國      九十二      年     六     月    三十    日
                                      臺灣屏東地方法院刑事第四庭
                                          法  官  楊清安
右正本證明與原本無異。
如不服本判決應於收受本判決送達後十日內向本院提出上訴書狀，其未敘述上訴理由
者，並得於提起上訴後十日內向本院補提理由書狀（均須按他造當事人之人數附繕本
 ）「切勿逕送上級法院」
                                          書記官  張儷薾
中      華      民      國      九十二      年     六     月    三十    日
附錄本判決論罪之法條：
毒品危害防制條例第十條
施用第一級毒品者，處六月以上五年以下有期徒刑。
施用第二級毒品者，處三年以下有期徒刑。


司法院資訊處製作；財團法人民間司法改革基金會備份。
